臺灣高等法院高雄分院民事裁定　　　　　 96年度抗字第328號
抗　告　人　乙○○
上列抗告人因與相對人甲○○○等間分割共有物補繳裁判費事件
，對於民國96年10月9 日臺灣高雄地方法院96年度補字第1085號
所為裁定提起抗告，本院裁定如下：
    主  文
原裁定關於核定訴訟標的價額為新台幣柒萬玖仟壹佰柒拾伍元部
分廢棄。
其餘抗告駁回。
抗告訴訟費用由抗告人負擔。
    事實及理由
一、抗告意旨略以：伊與相對人甲○○○等人均係張謝備之繼承
    人。本件訴訟標的即張謝備所遺坐落高雄市○鎮區○○段14
    95、1496之1 地號2 筆土地，以86年度公告現值每平方公尺
    新台幣（下同）2 萬2600元，按張謝備之繼承人8 人每人1/
    8 之比例計算，繼承人每人所得遺產金額為6 萬4652元，爰
    求予廢棄原裁定云云。
二、按「繼承人有數人時，在分割遺產前，各繼承人對於遺產全
    部為公同共有」民法第1151條定有明文。次按分割共有物涉
    訟，以原告因分割所受利益之價額為準，民事訴訟法第第77
    之11條定有明文。又請求分割共有物之訴，其訴訟標的價額
    之計算，應以原告在第一審起訴時因分割所受利益之客觀價
    額為準（最高法院72年度第2 次民事庭庭長會議決定(二)、最
    高法院94年度台抗字第146 號裁定參照）。是分割遺產性質
    屬分割共有物，其訴訟標的價額之計算，應以原告在第一審
    起訴時因分割所受利益之客觀價額為準。本件抗告人與相對
    人間分割遺產事件，抗告人於原審起訴，請求就被繼承人張
    謝備之遺產即坐落高雄市○鎮區○○段1495、1496之1 地號
    等2 筆土地，及高雄市鎮71、73號及高雄市前鎮
    區振北五巷3 號等3 棟房屋，辦理繼承登記後為分割遺產。
    經查：坐落高雄市○鎮區○○段1495、1496之1 地號等2 筆
    土地係被繼承人張謝備與訴外人洪就所共有，應有部分各為
    3/4 及1/4 ，該2 筆土地於抗告人在第一審起訴時（93年3
    月9 日）之公告現值每平方公尺均為2 萬3000元等情，有抗
    告人於原審所提出之土地登記謄本附卷可稽；另高雄市鎮71、73號房屋全部均屬張謝備之遺產，其課稅現值
    為18萬9400元，同區振北五巷3 號房屋之課稅現值為7000元
    ，張謝備之持分僅1/9 等情，亦有高雄市稅捐稽徵處前鎮分
    處函附之房屋稅籍紀錄表、稅籍證明書各一份，及抗告人起
    訴狀所附財政部高雄市國稅局遺產稅逾核課期間案件同意移
    轉證明書在卷可按。抗告人之應繼分為1/ 8，則抗告人起訴
    時因分割所受利益之客觀價值即為6 萬4741元【｛（17×23
    000 ×3/4+2 ×23000 ×3/4） ＋（189400+ 7000×1/9）
    ｝×1/8=64741 ，元以下四捨五入】，依上開說明，本件訴
    訟標的價額應為6 萬4741元，原審核定為7 萬9175萬元，尚
    有未合。抗告人主張上開2 筆土地之訴訟標的價額應依86年
    度公告現值計算，固有未合，惟原裁定既有可議，抗告意旨
    就此部分聲明廢棄，非無理由，應由本院將原裁定此部分廢
    棄。
三、至於原裁定命抗告人於收受裁定5 日內補繳第一審裁判費10
    00元部分（按：依本件訴訟標的價額6 萬4741元計算，應徵
    第一審裁判費亦為1000元），屬訴訟程序開始後尚未終結前
    之裁定，依法不得抗告，抗告人此部分抗告並不合法，應予
    駁回。
四、據上論結，本件抗告為一部不合法，一部有理由，依民事訴
    訟法第495 條之1 第1 項、第442 條第1 項、第449 條第1
    項、第95條、第79條，裁定如主文。
中　　華　　民　　國　　96　　年　　11　　月　　30　　日
                            民事第四庭
                                審判長法官  蔡文貴
                                法      官  黃科瑜
                                法      官  徐文祥
以上正本證明與原本無異。
本件不得抗告。
中　　華　　民　　國　　96　　年　　　　月　　　　日
                                書  記  官  陳金卿
